【裁判字號】    97,易,404
【裁判日期】    970529
【裁判案由】    竊盜
【裁判全文】
臺灣臺南地方法院刑事判決               97年度易字第404號
公  訴  人  臺灣臺南地方法院檢察署檢察官
被      告  甲○○
                    （現在臺灣臺南看守所羈押中）
            辛○○
                  （現在臺灣臺南監獄臺南分監另案執行中）
上列被告等因竊盜案件，經檢察官提起公訴（97年度偵字第2296
號、第4650號），被告等就犯罪事實為有罪之陳述，由法官獨任
進行簡式審判程序，判決如下：
    主  文
甲○○犯如附表所示柒罪，各處如附表所示之刑；應執行有期徒
刑壹年柒月，美工刀壹支沒收。
辛○○犯如附表所示陸罪，各處如附表所示之刑；應執行有期徒
刑壹年陸月，美工刀壹支沒收。
    事實及理由
一、甲○○夥同辛○○，於如附表編號一至六所示時、地，以如
    附表編號一至六所示手法，分別為如附表編號一至六所示之
    竊盜行為；甲○○另於如附表編號七所示時、地，以如附表
    編號七所示手法，為如附表編號七所示之竊盜行為。案經乙○○、丙○○訴由臺南縣警察局麻豆分局報告臺灣臺南地方
    法院檢察署檢察官偵辦起訴。
二、證據名稱：被告甲○○於警詢時及偵審中之自白或證述、被
    告辛○○於警詢時及偵審中之自白或證述、證人己○○之警
    詢陳述、臺南縣柳營鄉果毅村果毅後五二號旁倉庫現場照片
    、證人壬○○之警詢時陳述及偵查中證述、遭竊同款之農藥
    噴霧機照片、臺南縣柳營鄉○○段一六九、一七○地號農地
    火鶴花網室現場照片、證人戊○○之警詢時陳述及偵查中證
    述、證人丁○○之警詢時陳述、臺南縣六甲鄉○○街○○段
    二一之二號養豬場倉庫現場照片、證人乙○○之警詢時陳述
    及偵查中證述、臺南縣六甲鄉○○街○○段二四之三號工寮
    現場照片、證人丙○○之警詢陳述、證人黃新棟之警詢陳述
    、扣押物品目錄表、贓物認領保管單、竊得日立廠牌冷氣機
    照片、臺南縣官田鄉二鎮村角秀八之四號現場照片、證人庚○○之警詢陳述、竊得歌林廠牌冷氣機照片、臺南縣六甲鄉
    龜港村臺一線旁元堡售屋接待中心現場照片及證人臺南縣警
    察局麻豆分局六甲分駐所所長劉志強之審理中證述。
三、另被告甲○○及被告辛○○分別持以共同犯如附表編號四所
    示竊盜罪所用之鐵撬、鐵鎚各一支，查無證據可認係被告二
    人所有，不為沒收之宣告。至於公訴意旨另認被告二人關於
    如附表編號四所示竊盜犯行，所竊物品尚包括證人戊○○所
    有之電線、電纜及白鐵法蘭片，惟此經被告二人於警偵時即
    否認在卷（見臺南縣警察局麻豆分局警卷第六、七頁，臺灣
    臺南地方法院檢察署九十七年度偵字第四六五○號卷第六頁
    、九十七年度偵字第二二九六號卷第九、四十二頁），自難
    僅憑未目擊竊案之證人戊○○之警詢時陳述，逕認該等物品
    亦係告二人所竊，此部分物品既乏證據可認係被告二人所竊
    ，爰不另為無罪之諭知。
四、依刑事訴訟法第二百八十四條之一、第二百七十三條之一第
    一項、第二百九十九條第一項前段、第三百十條之二、第四
    百五十四條第一項，刑法第二十八條、第三百二十條第一項
    、第三百二十一條第一項第二款、第三款、第六十二條前段
    、第五十一條第五款、第三十八條第一項第二款，刑法施行
    法第一條之一第一項、第二項前段，判決如主文。又本判決
    係依刑事訴訟法第三百十條之二及第四百五十四條所製作之
    簡化判決，依法僅需記載犯罪事實、證據名稱及應適用之法
    條，並得以簡略方式為之，附此敘明。
五、如不服本判決應於收受本判決後十日內向本院提出上訴書狀
    ，並應敘述具體理由。如未敘述上訴理由者，應於上訴期間
    屆滿後二十日內向本院補提理由書狀（均須按他造當事人之
    人數附繕本，切勿逕送上級法院）。
本案經檢察官王誠到庭執行職務。
中    華    民    國    97    年    5     月    29    日
                  刑事第八庭    法  官  盧鳳田
以上正本證明與原本無異。
                                書記官  吳姁穗
中    華    民    國    97    年    5     月    29    日
附錄本件論罪科刑法條：
刑法第三百二十條第一項：
意圖為自己或第三人不法之所有，而竊取他人之動產者，為竊盜
罪，處五年以下有期徒刑、拘役或五百元以下罰金。
刑法第三百二十一條第一項第二款、第三款：
犯竊盜罪而有左列情形之一者，處六月以上五年以下有期徒刑：
二、毀越門扇、牆垣或其他安全設備而犯之者。
三、攜帶兇器而犯之者。
附表：
┌──┬─────────────────────────────────┐
│編號│竊盜犯罪之時間、地點、被害人、物品暨所犯法條                      │
│    ├─────────────────────────────────┤
│    │所犯罪名、宣告刑或減刑之刑                                        │
├──┼─────────────────────────────────┤
│一  │甲○○及辛○○基於意圖為自己不法所有之犯意聯絡，於96年11月30日中午│
│    │12時許，駕駛車牌號碼RW-6256號自小客車，在臺南縣柳營鄉果毅村果毅後 │
│    │52號旁倉庫，共同徒手竊得己○○所有、放置在該處之農藥噴霧機2臺離去 │
│    │；嗣甲○○於有偵查犯罪職權之機關或公務員察覺前，即向臺南縣警察局麻│
│    │豆分局六甲分駐所所長劉志強坦承此次犯行，自首接受裁判（甲○○及陳建│
│    │成均係觸犯刑法第320條第1項之竊盜罪）。                            │
│    ├─────────────────────────────────┤
│    │甲○○共同竊盜，處有期徒刑參月。                                  │
│    │辛○○共同竊盜，處有期徒刑肆月。                                  │
├──┼─────────────────────────────────┤
│二  │甲○○及辛○○基於意圖為自己不法所有之犯意聯絡，於97年1月20日下午 │
│    │3時許，駕駛車牌號碼RW-6256號自小客車，在臺南縣柳營鄉○○段169、170│
│    │地號農地火鶴花網室，由甲○○持辛○○所有、客觀上對人之生命、身體有│
│    │危害而足以供兇器使用之美工刀1把，割破火鶴花網室，共同徒手竊得黃幸 │
│    │一所有、放置在網室內之農藥噴霧機1臺離去；其後在臺南縣麻豆鎮○○路 │
│    │旁，以新臺幣1000元代價售與不詳人士；嗣甲○○於有偵查犯罪職權之機關│
│    │或公務員察覺前，即向臺南縣警察局麻豆分局六甲分駐所所長劉志強坦承此│
│    │次犯行，自首接受裁判（甲○○及辛○○均係觸犯刑法第321條第1項第3款 │
│    │之加重竊盜罪）。                                                  │
│    ├─────────────────────────────────┤
│    │甲○○共同犯攜帶兇器竊盜罪，處有期徒刑柒月，美工刀壹支沒收。      │
│    │辛○○共同犯攜帶兇器竊盜罪，處有期徒刑捌月，美工刀壹支沒收。      │
├──┼─────────────────────────────────┤
│三  │甲○○及辛○○基於意圖為自己不法所有之犯意聯絡，於97年1月24日下午 │
│    │3時許，駕駛車牌號碼RW-6256號自小客車，在臺南縣六甲鄉○○街○○段21│
│    │之2號養豬場倉庫，共同徒手竊得戊○○所有、放置在該處之豬隻生產用之 │
│    │鋁合金板十餘片離去；其後在臺南縣柳營鄉龜港村某處，以不詳代價售與不│
│    │詳人士（甲○○及辛○○均係觸犯刑法第320條第1項之竊盜罪）。        │
│    ├─────────────────────────────────┤
│    │甲○○共同竊盜，處有期徒刑肆月。                                  │
│    │辛○○共同竊盜，處有期徒刑肆月。                                  │
├──┼─────────────────────────────────┤
│四  │甲○○及辛○○基於意圖為自己不法所有之犯意聯絡，於97年1月24日晚上 │
│    │8時許，駕駛車牌號碼RW-6256號自小客車，在臺南縣六甲鄉○○段24之3地 │
│    │號工寮，分持客觀上對人之生命、身體有危害而足以供兇器使用之鐵撬、鐵│
│    │鎚各1支，毀壞屬於安全設備之工寮門鎖，共同徒手竊得乙○○所有、放置 │
│    │在工寮內之農藥噴霧機1臺（含電纜線1條）離去；其後在臺南縣麻豆鎮○○○○    ○路旁，以新臺幣1000元代價售與不詳人士；嗣甲○○於有偵查犯罪職權之機│
│    │關或公務員察覺前，即向臺南縣警察局麻豆分局六甲分駐所所長劉志強坦承│
│    │此次犯行，自首接受裁判（甲○○及辛○○均係觸犯刑法第321條第1項第2 │
│    │款、第3款之加重竊盜罪）。                                         │
│    ├─────────────────────────────────┤
│    │甲○○共同犯攜帶兇器、毀壞安全設備竊盜罪，處有期徒刑柒月。        │
│    │辛○○共同犯攜帶兇器、毀壞安全設備竊盜罪，處有期徒刑捌月。        │
├──┼─────────────────────────────────┤
│五  │甲○○及辛○○基於意圖為自己不法所有之犯意聯絡，於97年1月25日下午 │
│    │5時許，駕駛車牌號碼RW-6256號自小客車，在臺南縣官田鄉二鎮村角秀8之 │
│    │4號豬舍，共同徒手竊得丙○○所有、放置在該處牆上之日立廠牌冷氣機1臺│
│    │離去；甲○○、辛○○於97年1月27日下午5時許，將贓物以約新臺幣1000元│
│    │代價，出售予黃新棟經營之臺南縣麻豆鎮寮部里9之1號「順昌行」舊貨回收│
│    │商，經警查扣後交由丙○○領回；嗣甲○○於有偵查犯罪職權之機關或公務│
│    │員察覺前，即向臺南縣警察局麻豆分局六甲分駐所所長劉志強坦承此次犯行│
│    │，自首接受裁判（甲○○及辛○○均係觸犯刑法第320條第1項之竊盜罪）。│
│    ├─────────────────────────────────┤
│    │甲○○共同竊盜，處有期徒刑參月。                                  │
│    │辛○○共同竊盜，處有期徒刑肆月。                                  │
├──┼─────────────────────────────────┤
│六  │甲○○及辛○○基於意圖為自己不法所有之犯意聯絡，於97年1月25日下午 │
│    │6時許，駕駛車牌號碼RW-6256號自小客車，在臺南縣六甲鄉龜港村臺一線旁│
│    │元堡售屋接待中心，共同徒手竊得庚○○保管之歌林廠牌冷氣機1臺離去； │
│    │甲○○、辛○○旋將贓物以約新臺幣1000元代價，出售予黃新棟經營之上開│
│    │「順昌行」舊貨回收商，經警查扣後交由庚○○領回；嗣甲○○於有偵查犯│
│    │罪職權之機關或公務員察覺前，即向臺南縣警察局麻豆分局六甲分駐所所長│
│    │劉志強坦承此次犯行，自首接受裁判（甲○○及辛○○均係觸犯刑法第320 │
│    │條第1項之竊盜罪）。                                               │
│    ├─────────────────────────────────┤
│    │甲○○共同竊盜，處有期徒刑參月。                                  │
│    │辛○○共同竊盜，處有期徒刑肆月。                                  │
├──┼─────────────────────────────────┤
│七  │甲○○意圖為自己不法之所有，於97年1月31日下午2時20分許，騎乘車牌號│
│    │碼KWU-422號重機車，在臺南縣柳營鄉○○村段南二高橋下假日釣蝦場旁魚 │
│    │塭，徒手竊得丁○○所有置於該處之電動抽水馬達1臺離去；甲○○於當日 │
│    │下午2時50分許，騎乘上開機車載運上開電動抽水馬達，途經臺南縣六甲鄉 │
│    │七甲村七甲街51巷口時，為警發覺可疑盤結查獲，當場扣得竊得之電動馬達│
│    │1臺後交由丁○○保管（甲○○係觸犯刑法第320條第1項之竊盜罪）。     │
│    ├─────────────────────────────────┤
│    │甲○○竊盜，處有期徒刑肆月。                                      │
└──┴─────────────────────────────────┘


司法院資訊處製作；財團法人民間司法改革基金會備份。
